# 一人有限公司的资本公积在股权转让前转入其他应付款的合理性

提问人：lixian5252 时间：2021-03-27 16:33:04
请教陈版，一人有限公司将投资额大于注册资金的部分作为资本公积处理，现公司股东决定转让部分股权，为了减少转让价格，公司又将该资本公积转入其他应付款处理，股权转让后，公司又增资，增资款由原来股东以债转股方式增资，债就是资本公积转出的入其他应付款部分，请教陈版，该公司的处理合理吗？

回答人：chenyiwei
一般理解，公司在不进行减资的情况下，不能单独将资本公积退还给股东，因此从资本公积转为其他应付款的做法是不恰当的。